【裁判字號】    99,毒抗,301
【裁判日期】    991008
【裁判案由】    毒品危害防制條例
【裁判全文】
臺灣高等法院刑事裁定                 99年度毒抗字第301號
抗  告  人
即  被  告  甲○○
上列抗告人因違反毒品危害防制條例案件，不服臺灣臺北地方法
院99年度毒聲字第549 號，中華民國99年9 月13日第一審裁定（
聲請案號：臺灣臺北地方法院檢察署99年度聲觀字第480 號、99
年度毒偵字第2762號），提起抗告，本院裁定如下：
    主  文
抗告駁回。
    理  由
一、原裁定意旨略以：檢察官聲請以被告甲○○基於施用第二級
    毒品甲基安非他命之犯意，於民國99年7 月22日為警採尿前
    回溯96小時內之某時，在臺北縣三重市某處，施用第二級毒
    品甲基安非他命。嗣於99年7 月22日9 時許，在其居所為警
    持搜索票查獲，經採其尿液送請檢驗結果，發現確含有甲基
    安非他命陽性反應，有臺灣尖端先進生技醫藥股份有限公司
    出具之濫用藥物檢驗報告附卷可稽，堪認被告確有施用第二
    級毒品甲基安非他命之犯行。檢察官聲請並無不合，應予准
    許，爰依毒品危害防制條例第20條第1 項、觀察勒戒處分執
    行條例第3 條第1 項規定，裁定被告送勒戒處所觀察、勒戒
    等語。
二、抗告意旨略以：抗告人即被告甲○○並未於上揭時、地，施
    用第二級毒品甲基安非他命，且亦未持有第四級毒品唑匹可
    隆，尿液鑑驗亦未含有此類藥品反應，被告係於員警持搜索
    票進入住處搜索時，主動交出藥品及施用器具，可證被告並
    無持續使用禁藥之犯意，本件被告實為初犯，又因須負擔家
    計，爰請求撤銷原裁定，改為定期檢驗調查云云。
三、經查：被告於上開時、地，施用第二級毒品甲基安非他命之
    事實，有上開濫用藥物檢驗報告可核，雖被告否認有施用第
    二級毒品之事實，惟其為警查獲採尿後，於警詢時供稱警察
    局提供之乾淨空瓶內裝之尿液係其親自洗滌、排放、裝瓶，
    並當其面封瓶及由其親自捺印等語（見偵查卷第9 頁），而
    於偵查中亦供稱對於警方採尿過程沒有意見等語（見偵查卷
    第39頁），有臺北市政府警察局偵辦毒品案件尿液檢體委驗
    單、99年7 月22日調查及訊問筆錄2 份在卷可稽，顯見被告
    對該採尿、封瓶之過程確認並無疑義。又尿液毒品檢驗以酵
    素免疫分析法（EIA ）為初步篩檢，再以氣相層析質譜（GC
    /MS ）為確認檢驗，不致產生「偽陽性」結果，有行政院衛
    生署管製藥品管理局97年01月21日管檢字第0970000579號、
    91年03月29日管檢字第104476號函示可參，是被告空言抗辯
    未施用第二級毒品甲基安非他命云云，顯然不可採信。另毒
    品危害防制條例第20條第1 項規定：犯同條例第10條之罪者
    ，檢察官應聲請法院裁定令被告入觀察勒戒處所觀察、勒戒
    。本件原裁定係以被告施用第二級毒品而令入觀察勒戒處所
    觀察、勒戒，與被告是否持有第四級毒品、是否具有持續使
    用禁藥之犯意無涉，亦無改為他種保安處分之餘地。是原法
    院依法裁定被告應送勒戒處所觀察、勒戒，核無不當。被告
    指摘原裁定違誤，要無理由，應予駁回。
四、據上論斷，應依刑事訴訟法第412條，裁定如主文。
中    華    民    國    99    年    10    月    8     日
                  刑事第二庭  審判長法  官    洪光燦
                                    法  官    林恆吉
                                    法  官    楊照男
以上正本證明與原本無異。
不得再抗告。
                                    書記官    陳紀語
中    華    民    國    99    年    10    月    8     日

司法院資訊處製作；財團法人民間司法改革基金會備份。
